【裁判字號】    92,台上,4451
【裁判日期】    920814
【裁判案由】    違反毒品危害防制條例
【裁判全文】
最高法院刑事判決                              九十二年度台上字第四四五一號
    上  訴  人  甲○○
                        （另案在台灣台南監獄執行）
右上訴人因違反毒品危害防制條例案件，不服台灣高等法院台南分院中華民國九十二
年六月九日第二審更審判決（九十二年度上更(一)字第二一一號，起訴案號：台灣嘉義
地方法院檢察署八十九年度偵字第三三０五號），提起上訴，本院判決如左：
    主  文
上訴駁回。
    理  由
按刑事訴訟法第三百七十七條規定：上訴於第三審法院，非以判決違背法令為理由，
不得為之。是提起第三審上訴，應以原判決違背法令為理由，係屬法定要件。且必須
依據卷內資料為具體之指摘，並足據以辨認原判決已具備違背法令之形式，始屬相當
。本件原判決依憑上訴人甲○○於警局時已供承：於民國八十九年五月十七日下午三
時，在嘉義縣新港鄉西庄村口販賣毒品安非他命一小包予何文生，價錢新台幣︵下同
︶二千五百元等語。核與證人何文生於警局證述：於八十九年五月十七日下午三時左
右，在我村庄口（即嘉義縣新港鄉西庄村）向上訴人購買一次安非他命，買了二千五
百元，他今天（即八十九年五月二十二日）到我家收取我向他購買安非他命所欠之二
千五百元云云相符，復有上訴人所有之帳冊一本扣案可資佐證等證據資料，認定上訴
人有如原判決事實欄所載販賣第二級毒品犯行，因而撤銷第一審科刑判決，改判論處
上訴人有期徒刑七年，已於理由內詳細敘述其所憑之證據及認定之理由，並說明上訴
人所辯扣案帳冊上記載「生哥借二千五百元」係何文生向伊借錢之紀錄，伊因吃安眠
藥及施用安非他命，頭腦不清，警局中才講販賣安非他命與何文生一次，價金二千五
百元等語，不足採信。證人何文生於第一審雖改稱：帳冊所載二千五百元係借款云云
。惟經第一審及原審隔離訊問結果，據上訴人供稱：於八十九年二、三月間，在新港
西庄村之朋友「鳥仔」住處，由「鳥仔」介紹認識，認識當天在「鳥仔」家裡喝酒談
天後，各自回家，平時有空才互相找對方，很少打電話聯絡，大約在四月中旬時，有
一次我到他家時，向我借的；嗣於原審則稱：那二千五百元係前往鹿草分監勒戒時，
何文生在勒戒所向伊借的。而何文生則供稱：大約八十九年四月中旬，在電動玩具店
經朋友介紹認識上訴人，當天因玩電動玩具錢輸光，請上訴人載我回去，隔天我再到
電動玩具店要繼續玩，因跟老闆有認識，請老闆幫我開分，每五百元開分一次，共欠
老闆二千五百元後，上訴人才到場，因為開分之小姐要交班結帳，才向上訴人借二千
五百元還帳云云。二人就借款時間、地點之供述無一相符，顯係飾卸及迴護之詞，亦
無足採。已依據卷內資料詳予指駁、說明，從形式上觀察，原判決並無違背法令情形
存在。雖上訴人請求傳訊目擊證人林俊宏，以證明上訴人曾借與何文生一千五百元，
惟其金額與上訴人歷次主張何文生借款二千五百元不同，自無法為有利於上訴人之證
明，認無傳訊之必要，已於判決理由內敘明，上訴意旨仍執此指摘原判決有應於審判
期日調查之證據而未予調查之違法，亦非依卷內資料執為指摘之合法上訴理由。又上
訴意旨對原判決以上訴人意圖營利，販賣安非他命，應構成毒品危害防制條例第四條
第二項之販賣第二級毒品罪，所持法律見解，究有如何違背法令之處，未具體表明，
徒以其與何文生合資共同購買安非他命，係觸犯同條例第八條第二項轉讓第二級毒品
罪云云，漫指原判決用法可議，亦非第三審上訴之適法理由。其他上訴意旨置原判決
理由已明白論斷之事項於不顧，泛詞否認犯罪，且為單純事實上之爭執，漫指原判決
採證違背經驗法則，核與前揭得為第三審上訴理由之法定要件不相適合。依前揭說明
，其上訴違背法律上之程式，應予駁回。
據上論結，應依刑事訴訟法第三百九十五條前段，判決如主文。
中      華      民      國    九十二    年      八      月     十四     日
                              最高法院刑事第二庭
                                  審判長法官  陳  錫  奎
                                        法官  洪  清  江
                                        法官  李  伯  道
                                        法官  洪  文  章
                                        法官  花  滿  堂
      右正本證明與原本無異
                                              書  記  官
中      華      民      國    九十二    年      八      月     二十     日
                                                                   Ｍ


司法院資訊處製作；財團法人民間司法改革基金會備份。
